【裁判字號】    98,易,558
【裁判日期】    980323
【裁判案由】    竊盜
【裁判全文】
臺灣板橋地方法院刑事判決               98年度易字第558號
公  訴  人  臺灣板橋地方法院檢察署檢察官
被      告  甲○○
                    （現羈押於臺灣臺北看守所）
上列被告因竊盜案件，經檢察官提起公訴（98年度偵字第3611號
、第5070號），由本院裁定改依簡式審判程序審理，並判決如下
：
    主  文
甲○○攜帶兇器竊盜，累犯，處有期徒刑柒月，扣案之螺絲起子
壹把、尖嘴鉗貳支、刀片壹支及小手電筒壹支，均沒收；又攜帶
兇器竊盜，累犯，處有期徒刑柒月，扣案之螺絲起子壹把、尖嘴
鉗貳支、刀片壹支及小手電筒壹支，均沒收；又攜帶兇器竊盜，
累犯，處有期徒刑柒月，扣案之螺絲起子壹把、尖嘴鉗貳支、刀
片壹支及小手電筒壹支，均沒收；又攜帶兇器竊盜，累犯，處有
期徒刑柒月，扣案之螺絲起子壹把、尖嘴鉗貳支、刀片壹支及小
手電筒壹支，均沒收。應執行有期徒刑壹年拾月，扣案之螺絲起
子壹把、尖嘴鉗貳支、刀片壹支及小手電筒壹支，均沒收。
    事  實
一、甲○○前曾於民國92年間因施用毒品、妨害自由、偽造文書
    、詐欺及竊盜等案件，先後經臺灣板橋地方法院（下稱本院
    ）各判處有期徒刑8 月、5 月、4 月、8 月、4 月及4 月確
    定，其後經減刑並定應執行有期徒刑1 年2 月；復於93、94
    年間因施用毒品、偽造文書等案件，先後經臺灣雲林地方法
    院各判處有期徒刑10月、7 月及3 月，其後亦經減刑並定應
    執行有期徒刑8 月確定，於93年1 月9 日入監後接續執行，
    嗣於95年11月15日假釋付保護管束而出監（96年6 月18日始
    假釋縮刑期滿），惟此間因遭撤銷假釋，且檢察官以其所犯
    之罪，符合中華民國96年罪犯減刑條例規定聲請減刑，並經
    減刑確定後，已無須執行殘刑，乃由檢察官於96年11月9 日
    指揮執行而簽結，視為執行完畢，猶不知悔改，竟基於意圖
    為自己不法所有之各別犯意，攜帶其所有足供兇器使用之螺
    絲起子1 把、尖嘴鉗1 支、刀片1 支以及小手電筒1 支等物
    作為工具，先後為以下竊盜行為：
（一）先於98年1 月1 日凌晨2 時許，在位於臺北縣土城市○○
      路○ 段270 號後方之金城停車場內，毀壞戊○○所有車號
      DU-9083 號自小客車之右前方副駕駛座車窗玻璃後（毀損
      部分，未經提出訴），侵入其內竊取車用音響主機1 台（
      價值新臺幣《下同》7000元）；
（二）於98年1 月2 日20時30分許，在位於臺北縣土城市○○路
      ○ 段270 號後方之金城停車場內，毀壞乙○○所有車號DJ
      -5340 號自小客車之左前方駕駛座車窗玻璃後（毀損部分
      ，未經提出訴），侵入其內竊取置於車上之現金100 元及
      車用音響主機1 台（價值2000元）；
（三）於98年1 月6 日9 時許，在位於臺北縣土城市○○街23巷
      之停車場內，毀壞丙○○所有車號C8-3070 號自小客車之
      左前方駕駛座車窗玻璃後（毀損部分，未經提出訴），侵
      入其內竊取置於車上之身分證、駕駛執照、行車執照及健
      保卡等物；
（四）於98年1 月21日5 時許，在位於臺北縣中和市○○路535
      號旁之停車場內，毀壞丁○○所有車號DX-7979 號自小客
      車之左前方駕駛座車窗玻璃後（毀損部分，未經提出訴）
      ，侵入其內竊取汽車衛星導航1 台。
（五）嗣於98年1 月21日11時30分許，在臺北縣中和市○○路58
      9 巷1 號4 樓住處為警查獲，並扣得上開作案用之螺絲起
      子1 把、尖嘴鉗1 支、刀片1 支以及小手電筒1 支等物，
      始循線查悉上情。
二、案經臺北縣政府警察局新店分局、土城分局報告臺灣板橋地
    方法院檢察署檢察官偵查起訴。
    理  由
一、上開犯罪事實，業經被告甲○○迭於警詢時、偵查中及本院
    審理時均坦承不諱，核與被害人戊○○、乙○○及丙○○於
    警詢時所指證財物失竊之情節大致相符，並有卷附車號DX-7
    97 9號自小客車左前方駕駛座車窗玻璃破裂之現場照片共8
    張附卷可稽，以及扣案之螺絲起子1 把、尖嘴鉗1 支、刀片
    1 支以及小手電筒1 支可資佐證，足認被告之自白與事實相
    符，是以本件事證明確，被告竊盜之犯行堪以認定，應依法
    論科。
二、核被告所為，係犯刑法第321 條第1 項第3 款攜帶兇器之加
    重竊盜罪。其所犯上開4 次竊盜罪之間，犯意各別，行為互
    異，應予分論併罰之。查被告前曾92年間因施用毒品、妨害
    自由、偽造文書、詐欺及竊盜等案件，先後經本院各判處有
    期徒刑8 月、5 月、4 月、8 月、4 月及4 月確定，其後經
    減刑並定應執行有期徒刑1 年2 月；復於93、94年間因施用
    毒品、偽造文書等案件，先後經臺灣雲林地方法院各判處有
    期徒刑10月、7 月及3 月，其後亦經減刑並定應執行有期徒
    刑8 月確定，於93年1 月9 日入監執行後接續執行，嗣於95
    年11月15日假釋付保護管束而出監（96年6 月18日假釋縮刑
    期滿），惟此間因遭撤銷假釋，且經裁定減刑確定後，已無
    須執行殘刑，乃由檢察官於96年11月9 日指揮執行而簽結，
    視為執行完畢之日（最高法院84年度台非字第44號判例參照
    ）一節，有臺灣高等法院被告前案紀錄表各1 份在卷可稽，
    其於5 年以內故意再犯本件有期徒刑以上之4 罪，均為累犯
    ，應各依刑法第47條第1項 規定加重其刑。爰審酌被告前已
    有多次毒品、竊盜之前科紀錄，素行不佳，且於本案又一再
    以相同手法侵入他人車輛內竊取財物，用以換取毒品施用，
    惡性不輕，復參酌其犯罪之手段、動機、目的、對社會秩序
    及公共安寧危害程度、被害人所受損害之情節，以及被告於
    事發後自始坦承全部犯行，犯後態度良好等一切情狀，量處
    如主文所示之刑，並定其應執行之刑。至扣案之螺絲起子1
    把、尖嘴鉗1 支、刀片1 支以及小手電筒1 支，係被告所有
    供本件犯竊盜罪所用之物，業據其供承在卷，自應依刑法第
    38 條 第1 項第2 款之規定併予宣告沒收。
三、末按「除被告所犯為死刑、無期徒刑、最輕本刑為3年以上
    有期徒刑之罪或高等法院管轄第1審案件者外，於前條第1項
    程序進行中，被告先就被訴事實為有罪之陳述時，審判長得
    告知被告簡式審判程序之旨，並聽取當事人、代理人、辯護
    人及輔佐人之意見後，裁定進行簡式審判程序。」刑事訴訟
    法第273 條之1 定有明文。查本件被告所犯上開刑法第321
    條第1 項第3 款之罪，並非最輕本刑為3 年以上有期徒刑之
    罪，且被告於本院98年3 月9 日準備程序進行中，復就被訴
    之事實為有罪之陳述，經告知被告簡式審判程序之旨，被告
    及公訴人對於本件改依簡式審判程序審理亦均表示同意，是
    本院即依前揭刑事訴訟法規定，裁定本件進行簡式審判程序
    ，附此敘明。
據上論斷，應依刑事訴訟法第273之1第1項、第299條第1項前段
，刑法第321 條第1 項第3 款、第47條第1 項、第38條第1 項第
2 款、第51條第5 款，判決如主文。
本案經檢察官黃明絹到庭執行職務。
中    華    民    國    98    年    3    月    23    日
                      刑事第十九庭
                            法  官  楊仲農
上列正本證明與原本無異。
如對本判決不服，應於送達後10日內，向本院提出上訴狀（應抄
附繕本）告訴人或被害人如對於本判決不服者，應具備理由請求
檢察官上訴，其上訴期間之計算係以檢察官收受判決正本之日期
為準。
                            書記官  陳香君
中    華    民    國    98    年    3     月    25    日
附錄本案論罪科刑之法條：
中華民國刑法第321條
犯竊盜罪而有左列情形之一者，處六月以上、五年以下有期徒刑
：
一、於夜間侵入住宅或有人居住之建築物、船艦或隱匿其內而犯
    之者。
二、毀越門扇、牆垣或其他安全設備而犯之者。
三、攜帶兇器而犯之者。
四、結夥三人以上而犯之者。
五、乘火災、水災或其他災害之際而犯之者。
六、在車站或埠頭而犯之者。
前項之未遂犯罰之。


司法院資訊處製作；財團法人民間司法改革基金會備份。
